【裁判字號】    95,易,60
【裁判日期】    950324
【裁判案由】    毒品危害防制條例
【裁判全文】
臺灣板橋地方法院刑事判決                95年度易字第60號
公  訴  人  臺灣板橋地方法院檢察署檢察官
被      告  甲○○
上列被告因違反毒品危害防制條例案件，經檢察官提起公訴（94
年度毒偵字第5230號），本院於準備程序進行中，被告就被訴之
事實為有罪之陳述，經告知被告簡式審判程序之旨，並聽取
當事人之意見後，裁定進行簡式審判程序，判決如下：
    主  文
甲○○施用第二級毒品，累犯，處有期徒刑肆月，如易科罰金，
以佰元折算壹日。
    事  實
一、甲○○曾於民國87年間因施用毒品案件，經本院以87年度毒
    聲字第1354裁定送觀察、勒戒後，認有繼續施用毒品之傾向
    ，再經本院以87年度毒聲字第2060號裁定令入戒治處所施以
    強制戒，執行至88年3 月20日停止戒治，至88年9 月15日期
    滿未經撤銷而執行完畢，經本院以88年度簡字第229 號判決
    免刑確定。甲○○又施用毒品，經臺灣桃園地方法院以89年
    度毒聲字第3571號裁定，及本院89年度毒聲字第4931號裁定
    令入戒治處所施以強制戒治（經合併執行），並經檢察官提
    起公訴，經本院以90年度易字第620 號判決判處有期徒刑6
    月確定。甲○○入戒治所執行強制戒治，執行至90年11月25
    期滿，改入監執行有期徒刑6 月，至91年5 月24日服刑期滿
    執行完畢。
二、甲○○不知悔改，於前開強制戒治執行完畢及有期徒刑執行
    完畢後之5 年以內，又基於施用第二級毒品之犯意，於94年
    9 月6 日之某時，在臺北縣中和市○○路14號住處內，以吸
    食器內放置甲基安非他命粉末燒烤吸取煙氣之方式，施用第
    二級毒品甲基安非他命1 次（起訴書誤載為安非他命）。嗣
    經警於94年5 月8 日16時20分許在上址查獲，並扣得吸食器
    1組及玻璃球1 個，並採尿送驗而查知上情。
三、案經臺北縣政府警察局土城分局報請臺灣板橋地方法院檢察
    署檢察官偵查起訴。
    理  由
一、按除被告所犯為死刑、無期徒刑、最輕本刑為3 年以上有期
    徒刑之罪或高等法院管轄第一審案件者外，於第一次審判期
    日前之準備程序進行中，被告先就被訴事實為有罪之陳述時
    ，審判長得告知被告簡式審判程序之旨，並聽取當事人、代
    理人、辯護人及輔佐人之意見後，裁定進行簡式審判程序，
    刑事訴訟法第273 條之1 第1 項定有明文。經核本件被告甲
    ○○所犯係死刑、無期徒刑、最輕本刑為3 年以上有期徒刑
    以外之罪，其於準備程序中就被訴事實為有罪之陳述，經法
    官告知簡式審判程序之旨，並聽取公訴人、被告之意見後，
    本院爰依首揭規定，合議裁定由受命法官獨任進行簡式審判
    程序，合先敘明。
二、前揭犯罪事實，業據被告於本院訊問中坦承不諱。又被告經
    警採尿送驗結果，其尿液呈甲基安非他命類陽性反應等情，
    有臺灣檢驗科技股份有限公司出具之濫用藥物尿液檢驗報告
    2 紙附卷可稽，堪認被告之自白與事證相符。復有扣案之吸
    食器、玻璃球，足證被告之犯行明確。又被告曾於87年間因
    施用毒品案件，經本院以87年度毒聲字第1354裁定送觀察、
    勒戒後，認有繼續施用毒品之傾向，再經本院以87年度毒聲
    字第2060號裁定令入戒治處所施以強制戒，執行至88年3 月
    20日停止戒治，至88年9 月15日期滿未經撤銷而執行完畢，
    並經本院以88年度簡字第229 號判決免刑確定；被告又施用
    毒品，經臺灣桃園地方法院以89年度毒聲字第3571號裁定，
    及本院89年度毒聲字第4931號裁定令入戒治處所施以強制戒
    治，執行至90年11月25期滿執行完畢，有臺灣高等法院被告
    前案紀錄表在卷為據，足證被告於前開強制戒治執行完畢釋
    放後之5 年內，再犯本件施用甲基安非他命之犯行明確，應
    依法論科。
三、核被告所為，係犯毒品危害防制條例第10條第2 項之施用第
    二級毒品罪。又被告施用甲基安非他命前持有甲基安非他命
    之低度行為，為其施用之高度行為所吸收，不另論罪。被告
    因施用毒品案件，經本院以90年度易字第620 號判決判處有
    期徒刑6 月確定，於91年5 月24日服刑期滿執行完畢，有臺
    灣高等法院被告前案紀錄表在卷為憑，被告於前開有期徒刑
    執行完畢後之5 年以內，再犯本件有期徒刑以上之罪，為累
    犯，應依法遞加重其刑。爰審酌被告屢涉毒品惡行，前經科
    刑教訓，仍不知悔改，顯漠視法令之禁制，本應嚴懲，惟被
    告於審訊後供承不諱之態度，應有悔悟，並酌其犯罪動機、
    目的、所生危害等一切情狀，量處如主文所示之刑，並定其
    易科罰金之折算標準。扣案之吸食器、玻璃球，並非被告所
    有之物，業據其供明在卷，是不另為沒收之宣告，附此敘明
    。
據上論斷，應依刑事訴訟法第273 條之1 第1 項、第299 條第1
項前段，毒品危害防制條例第10條第2 項、第23條第2 項，刑法
第11條前段、第47條、第41條第1 項前段，罰金罰鍰提高標準條
例第2 條，判決如主文。
本案經檢察官陳孟黎到庭執行職務。
中    華    民    國    95    年    3     月    24    日
                    刑事第十一庭    法  官  林漢強
上列正本證明與原本無異。
如不服本判決，應於判決送達後10日內，向本院提出上訴狀。
                                    書記官  黃大千
中    華    民    國    95    年    3     月    24    日
附錄本件論罪科刑所用法條全文：
毒品危害防制條例第10條
施用第一級毒品者，處六月以上五年以下有期徒刑。
施用第二級毒品者，處三年以下有期徒刑。


司法院資訊處製作；財團法人民間司法改革基金會備份。
